# 请教陈老师，其他债券投资计提减值

提问人：1994lyh 时间：2019-03-21 16:57:36
其他债券投资计提减值，为什么通过其他综合收益，而不是设置备抵科目，其他债权投资简直准备？用其他综合收益的话，这样减值了，反而其他综合收益还增加了。有些理解不了。求老师解答

回答人：chenyiwei
其他债权投资本身已经按照公允价值进行后续计量，所以再对其计提减值不会影响该资产本身的账面价值，只是将其公允价值变动中由信用风险因素导致的变动体现在损益中，而由其他因素导致的公允价值变动仍体现在其他综合收益中。计提减值的分录是贷记其他综合收益，也是体现了这一点。